【裁判字號】    90,易,429
【裁判日期】    900808
【裁判案由】    竊盜
【裁判全文】
臺灣板橋地方法院刑事判決                            九十年度易字第四二九號
    公  訴  人  臺灣板橋地方法院檢察署檢察官
    被      告  乙○○
右列被告因竊盜案件，經檢察官提起公訴（八十九年度偵字第二二四六三號）及移送
併案審理（臺灣雲林地方法院檢察署九十年度偵字第二七四三號），本院判決如左：
    主  文
乙○○連續竊盜，處有期徒刑壹年貳月，並於刑之執行前，令入勞動處所強制工作參
年。
扣案鑰匙貳支均沒收。
    事  實
一、乙○○前於民國七十六年間因竊盜案件，經本院以七十六年度易緝字第一六九號
    判處有期徒刑參年確定，嗣經減刑為一年六月，於七十八年五月十六日因縮刑期
    滿執行完畢；又於七十八年間因竊盜案件，經本院判處有期徒刑二年四月確定，
    於八十年十一月一日因縮刑假釋期滿執行完畢；再於八十一年間及八十三年間均
    因竊盜案件，經臺灣基隆地方法院及臺灣彰化地方法院分別以八十三年度訴緝字
    第十四號、八十三年度易緝一○八號各判處有期徒刑三年及三年四月確定，兩案
    合併定應執行刑為五年十月，於八十六年二月五日假釋，然於期滿前撤銷其假釋
    ，應執行殘刑三年四月三日，尚未執行完畢；復於八十九年間同因竊盜案件，於
    八十九年七月十一日經本院以八十九年度易字第五五四號判處有期徒刑八月，再
    經臺灣高等法院以八十九年度上易字第三○一一號撤銷原判決改處有期徒刑十月
    確定，尚未執行完畢，（以上均不構成累犯）。乃其竟仍不知悔改，基於概括之
    犯意，先於八十九年九月四日五時許，在臺南市○○區○○路二段四九二巷二號
    前，以自備之鑰匙開啟車牌號碼為Ｓ二─四三七五號由甲○○所有之自用小貨車
    乙部而竊取之，得手後作為自己從事載運板模工作之用。嗣於九十年六月二十七
    日七時許，在雲林縣斗六市○○○路二之四號前，承前之概括犯意，以自備之鑰
    匙開啟車牌號碼為ＳＨ─七六五三號由丙○○所有之自用小貨車乙部，竊取該車
    及車上丙○○所有之油壓剪乙支，得手後留供自己泥水工作之用。其後復於九十
    年七月三日二十二時許，在雲林縣斗六市○○○路七號建築工地內，仍承前之概
    括犯意，竊取丁○○所有之花崗石一百零二塊。嗣先後於八十九年十月十六日十
    二時許，為警在雲林縣二崙鄉○○村○○路八五號前，查獲其駕駛車牌號碼為Ｓ
    二─四三七五號之自用小貨車，並扣得其所有之鑰匙乙支；復於九十年七月四日
    二時三十分許，為警在雲林縣林內鄉○○○路二○二巷口，查獲其駕駛車牌號碼
    為ＳＨ─七六五三號自用小貨車及車上載運之大理石一百零二與油壓剪乙支，並
    扣得其所有之鑰匙乙支。
二、案經雲林縣警察局西螺分局報告臺灣雲林地方法院檢察署移轉臺灣板橋地方法院
    檢察署檢察官偵查起訴，及雲林縣警察局斗六分局報告臺灣雲林地方法院檢察署
    移送併案審理。
    理  由
一、右揭犯罪事實，業據被告乙○○自白在卷不諱，核與被害人甲○○、丙○○及丁
    ○○在警訊中之指述大一致，堪信其自白應與事事相符。此外，復有贓物認領保
    管單、汽車新領牌照登記書影本、車輛竊盜資料個別查詢報表及相片在卷足資佐
    證，本件事證明確，被告犯行堪予認定。
二、核被告所為，係犯刑法第三百二十條第一項之竊盜罪。其先後多次犯行，時間緊
    接，方法相同，觸犯構成要件相同之罪，顯係基於概括犯意而為之，乃連續犯，
    應依刑法第五十六條之規定論以一罪，並加重其刑。又被告於八十八年十月二十
    九日，在嘉義縣六腳鄉正義村下雙溪三八三之七號前，乘無人看守之際，竊取李
    守朝所有車牌號碼ＲＳ─一二四一號自小貨車，又於八十八年九月中旬某日，在
    雲林縣土庫鎮後埔里雙人厝、長弘鋼鐵公司前與許義勇同竊取黃清江所有之ＰＴ
    ─０七九六號自用小貨車等犯行，業經臺灣高等法院於八十九年九月二十六日判
    處有期徒刑十月確定，其上開犯行雖犯罪方法與本件相同，惟與本件犯行時距已
    達十一月之久，難認係基於同一之概括犯意所為，非連續犯，而非上開判決既判
    力之所及，本院自應依法審判。爰審酌被告前於七十六年間因竊盜案件，經本院
    以七十六年度易緝字第一六九號判處有期徒刑三年確定，嗣經減刑為一年六月，
    於七十八年五月十六日因縮刑期滿執行完畢；又於七十八年間因竊盜案件，經本
    院判處有期徒刑二年四月確定，於八十年十一月一日因縮刑假釋期滿執行完畢；
    再於八十一年間及八十三年間均因竊盜案件，經臺灣基隆地方法院及臺灣彰化地
    方法院分別以八十三年度訴緝字第十四號、八十三年度易緝一○八號各判處有期
    徒刑三年及三年四月確定，兩案合併定應執行刑為五年十月，於八十六年二月五
    日假釋，然於期滿前撤銷其假釋，應執行殘刑三年四月三日，尚未執行完畢；復
    於八十九年間同因竊盜案件，於八十九年七月十一日經本院以八十九年度易字第
    五五四號判處有期徒刑八月，再經臺灣高等法院以八十九年度上易字第三○一一
    號撤銷原判決改處有期徒刑十月確定，尚未執行完畢，此有臺灣高等法院檢察署
    刑案紀錄簡覆表在卷足稽，雖不構成累犯，然已足認素行非佳，且在八十九年間
    已因竊盜而受刑之宣告，於尚未確定執行之際即又為本件犯行，尤見其惡性重大
    ，毫無悔意，其僅因自己工作上之需要即多次竊取他人之物品而使用，動機可議
    ，所使用行竊之手段、竊取物品為車輛及大理石建材，價值不菲，所造成被害人
    之損害，及在本院審理中尚能坦認犯行之犯罪後態度等一切情狀，量處如主文所
    示之刑，以示儆懲。扣案鑰匙二支為被告所有供本件竊盜犯行所用之物，業被告
    供明在卷，應併依刑法第三十八條第一項第二款之定為沒收之諭知。又被告已滿
    十八歲，其自七十六年間迄今因竊盜犯罪受法院審判而宣告罪刑之次數，連同本
    件已達六次之多，先後所受宣告之刑分別為三年、二年四月、三年、三年四月、
    十月及本件之一年二月，已如前述，其先後因竊盜罪所受刑之宣告合計達十三年
    八月，而在八十九年間已在本院因竊盜而受刑之宣告，於尚未確定執行之際即又
    為本件犯行，尤其於八十九年十月十六日為警查獲，經檢察官諭命具保候傳後，
    竟又於九十年六月二十七日及同年七月三日行竊，以其前後歷次所為竊盜之期間
    、次數及過程，堪認被告有行竊之慣行，顯有竊盜之犯罪習慣，爰依竊盜犯贓物
    犯保安處分條例第三條第一項第一款之規定，諭知於刑之執行前，令入勞動場所
    強制工作，以資矯治。
三、另被害人丙○○告訴意旨雖指述其為被告竊取之車牌號碼為ＳＨ─七六五三號自
    用小貨車，遭竊時車上除有已尋獲之油壓剪乙支外，尚有木製模板七十塊、電鋸
    二個、電鑽二個及油壓剪二支等物，然訊之被告除自承其行竊該車時車上確有已
    查獲之油壓剪乙支外，堅稱並無其他物品，而否認有此部分之竊盜犯行。經查此
    部分除被害人之指述外，並無其他事證可資明，且被告已就價值較高、情節較重
    之行竊車輛及油壓剪乙支之部分自白，衡情似無獨就上開物品而為否認之實益與
    必要，是以被告之辯解堪信屬實，其此部分之犯行尚屬不能證明，原應為無罪之
    諭知，然此部分如成立犯罪，應前揭經論科之部分有連續犯之裁判上一罪關係，
    爰不另為無罪之諭知，附此敘明。
據上論斷，應依刑事訴訟法第二百九十九條第一項、刑法第五十六條、第三百二十條
第一項、第三十八條第一項第二款、罰金罰鍰提高標準條例第一條前段、竊盜犯贓物
犯保安處分條例第三條第一項第一款，判決如主文。
中      華      民國      九十      年      八      月      八    日
                                  臺灣板橋地方法院刑事第二庭
                                          法  官  楊  博  欽
右正本證明與原本無異。
如不服本判決，應於判決送達後十日內，向本院提出上訴狀。
                                          書記官  潘  文  賢
中      華      民      國      九十      年      八      月      八    日
附錄本案論罪科刑法條全文：
中華民國刑法第三百二十條
  意圖為自己或第三人不法之所有，而竊取他人之動產者，為竊盜罪，處五年以下有
  期徒刑、拘役或五百元以下罰金。
  意圖為自己或第三人不法之利益，而竊佔他人之不動產者，依前項之規定處斷。
  前二項之未遂犯罰之。


司法院資訊處製作；財團法人民間司法改革基金會備份。
